【裁判字號】    98,抗,287
【裁判日期】    981214
【裁判案由】    本票裁定
【裁判全文】
臺灣臺中地方法院民事裁定               98年度抗字第287號
抗  告  人  甲○○
相  對  人  貿大股份有限公司
法定代理人  乙○○
上列當事人間本票裁定事件，抗告人對於民國98年9月16日本院
簡易庭98年度司票字第7556號民事裁定提起抗告，本院合議庭裁
定如下：
    主    文
抗告駁回。
抗告程序費用新台幣壹仟元由抗告人負擔。
    理  由
一、按執票人依票據法第123條規定，向本票發票人行使追索權
    時，聲請法院裁定對發票人之財產強制執行者，係屬非訟事
    件，此項聲請之裁定，及抗告法院之裁定，僅依非訟事件程
    序，以審查強制執行許可與否，並無確定實體上法律關係存
    否之效力，而法院僅就本票形式上之要件是否具備予以審查
    ，即為已足，至於當事人間實體上之爭執，應循訴訟程序以
    資解決，要非非訟裁定法院所得審酌（最高法院56年台抗字
    第714號、57年台抗字第76號判例意旨可資參照）。
二、本件相對人主張：其執有抗告人所簽發如原裁定所示之本票
    1紙，並免除作成拒絕證書，詎屆期提示未獲付款，爰依票
    據法第123條規定聲請裁定許可強制執行等情，已據其提出
    本票1紙為證。原裁定予以准許，即無不合。
三、抗告意旨略以：抗告人從未見過相對人，與相對人間並無任
    何票據行為之原因關係存在；系爭本票並非由相對人所簽發
    ，其上之簽名及印文均非抗告人所為；抗告人對系爭本票業
    已提起確認本票債權不存在之訴，並經鈞院98年中簡字第10
    63號確認相對人所持有之系爭本票對抗告人之票據權利不存
    在，爰依法提起抗告，請求廢棄原裁定云云。惟查，抗告人
    上開抗告事由，實屬實體上之爭執，依前開說明，應由抗告
    人另行提起訴訟資以解決，尚非本件非訟事件所得審究。另
    抗告人雖以其就系爭本票已向本院提起確認本票債權不存在
    之訴，並經本院98年中簡字第1063號判決確認相對人所持有
    之系爭本票對抗告人之票據權利不存在，惟經本院依職權調
    閱上開卷宗，相對人就該判決業已提起上訴（本院98年簡上
    字第275號），是抗告人就系爭本票所提之確認本票債權不
    存在之訴尚未確定，而本票執票人持系爭本票聲請法院裁定
    後強制執行之非訟程序中，亦無從審認該實體事項，是仍應
    為准許強制執行之裁定。從而，本件抗告為無理由，應予駁
    回。
四、據上論結，本件抗告為無理由，依非訟事件法第46條、第21
    條第2項、第24條第1項，民事訴訟法第495條之1第1項、第
    449條第1項、第78條，裁定如主文。
中    華    民    國    98    年  12   月     14  日
                  民事第二庭   審判長法  官  王  銘
                                     法  官  吳崇道
                                     法  官  涂秀玲
以上正本係照原本作成。
不得再抗告
中    華    民    國    98    年    12    月    14   日
                                      書記官  鐘麗芳


司法院資訊處製作；財團法人民間司法改革基金會備份。
